【裁判字號】    90,自,86
【裁判日期】    900430
【裁判案由】    詐欺
【裁判全文】
臺灣臺南地方法院刑事判決                              九十年度自字第八六號
    自  訴  人  乙○○即東光當.
    自訴代理人  戊○○
    被      告  丙○○
                甲○○
                丁○○
右列被告因詐欺案件，經自訴人提起自訴，本院判決如左：
    主  文
丙○○、甲○○、丁○○均無罪。
    理  由
一、自訴意旨略以：被告丙○○於民國八十九年七月十七日將其所有車牌號碼ＳＴ─
    九九○○號自小客車一輛，向自訴人押當新台幣（下同）二十七萬元，並以被告
    甲○○、丁○○為保證人，同日被告因急需用車，乃立下押當車輛借用保管切結
    書一紙將車取回使用，詎事後竟未將上開車輛返還，並於八十九年十二月十三日
    向監理機關申請補照，復於八十九年十二月十四日將所有權移轉予甲○○、於八
    十九年十二月十五號移轉予案外人鍾政憲，因認被告三人共同涉有刑法第三百三
    十九條第一項之詐欺罪、第二百十四條使公務員登載不實罪嫌云云。
二、查自訴人認被告三人涉有上開罪嫌，無非以被告丙○○所立之切結書及事後未將
    車輛返還，另將車輛移轉予第三人為主要依據。訊據被告三人則堅決否認有詐欺
    、偽造文書等犯行，被告丙○○、甲○○辯稱上開自小客車，於押當時雙方即約
    定車輛可由其繼續使用，並未另以需用車輛為由，而再詐回車輛等語。被告丁○○則辯稱其僅是保證人等語。
三、按犯罪事實，應依證據認定之，無證據不得推定其犯罪事實，又不能證明被告犯
    罪者，應諭知無罪之判決，刑事訴訟法第一百五十四條、第三百零一條第一項分
    別定有明文。經查：被告丙○○以上開自小客車向自訴人押當借款，雙方即言明
    被告丙○○得不將該自小客車留置於自訴人當鋪處，而繼續供己使用，且被告丙○○前於八十九年五月二十六日曾向自訴人借款，業經還清，本次自八十九年七
    月十七日向自訴人借款，一直正常繳息至同年十二月三日止，業據自訴人代理人
    戊○○到庭陳稱屬實，故顯難認被告有何施用詐術可言。至被告丙○○書立之切
    結書，無非自訴人為規避民法第八百八十五條第二項：「質權人不得使出質人代
    自己占有質物」之規定而已，要難據此即謂被告即有詐欺犯意，參以被告雖於八
    十九年十二月十五日將自小客車移轉予第三人，然車輛所有權人既歸屬於被告，
    被告等將其移轉，亦無不法可言。又自訴人另認被告自小客車之行照已質押於當
    鋪，被告必以行照遺失為理由，要求監理機關補照，方得將其自小客車移轉所有
    權，有使公務員等載不實之罪嫌，然監理機關辦理補照乙事，係依道路交通安全
    規則第十三條及窗口作業手冊規定，僅需車主持身份證正本申請即可辦理補照，
    並無須載明原因，此有交通部公路局嘉義監理所台南監理站八十九年三月十九日
    （九十）嘉監南字第9005246號函文參照，是被告僅需持身份證即得辦理補照，
    並不需另書原因，亦無使公務員等載不實之虞，故被告丙○○、甲○○上開辯解
    ，尚堪採信。另被告事後無力正常繳息，要屬民事糾葛，核與詐欺罪之構成要件
    需自始即有詐欺犯意有間，況被告已與自訴人達成和解，此經自訴人供陳在卷，
    亦足證其等並無詐欺之意圖，再被告丁○○則僅屬名義上借用車輛之連帶債務人
    ，被告丙○○、甲○○既難認有詐欺犯行，被告丁○○核亦無施用詐術可言，此
    外復查無其他積極證據足資證明被告三人有自訴人所指之犯行，不能證明被告犯
    罪，依法應諭知無罪之判決。
據上論斷，應依刑事訴訟法第三百四十三條、第三百零一條第一項，判決如主文。
中    華    民    國      九十      年      四        月    三十        日
                              臺灣臺南地方法院刑事第三庭
                                      法  官
右正本證明與原本無異
如不服本判決應於送達後十日內向本院提出上訴狀
                                      書記官
中    華    民    國      八十      年                月                日


司法院資訊處製作；財團法人民間司法改革基金會備份。
